臺灣高雄地方法院刑事判決
111年度交訴字第41號
公  訴  人  臺灣高雄地方檢察署檢察官
被      告  陳世平


上列被告因公共危險案件，經檢察官提起公訴（111年度偵字第4
975號），被告於準備程序對被訴事實為有罪之陳述，經本院合
議庭裁定由受命法官獨任進行簡式審判程序，判決如下：
    主  文
陳世平犯肇事致人傷害逃逸罪，處有期徒刑陸月，如易科罰金，
以新臺幣壹仟元折算壹日。
    事  實
一、陳世平於民國110年10月28日10時7分許，駕駛車牌號碼000-
    0000號自用小客車，沿高雄市苓雅區三多三路由東往西方向
    行駛，至三多三路與復興二路口時，適前方有李○○駕駛車牌
    號碼0000-00號自用小客車在該路口停等紅燈。陳世平本應
    注意車輛行駛時，後車與前車之間應保持隨時可以煞停之距
    離，而依當時天候晴、日間自然光線，且柏油路面乾燥、無
    缺陷、無障礙物，視距良好之情形下，並無不能注意之情事
    ，竟疏未注意及此，自後追撞李○○所駕駛之車輛，致李○○受
    有疑頭部外傷合併腦震盪，未伴有意識喪失之傷害（所涉過
    失傷害罪嫌部分，因李○○於偵查中撤回告訴，另為不起訴處
    分）。嗣經李○○報警處理，詎陳世平明知已肇事致人成傷，
    竟基於肇事逃逸之犯意，未施以必要之救護，亦未主動留下
    任何足供李○○日後聯繫之資訊，於警方獲報到場要求出示身
    分證件時，佯裝欲回車上拿取，卻隨即駕車逃逸，經警查看
    密錄器畫面及調閱李○○之行車紀錄器檔案後（起訴書誤載為
    監視器畫面，應予更正），循線查獲上情。
二、案經李○○訴由高雄市政府警察局苓雅分局報告臺灣高雄地方
    檢察署檢察官偵查起訴。
    理  由
一、本案被告陳世平所犯非死刑、無期徒刑、最輕本刑為3年以
    上有期徒刑之罪，或高等法院管轄第一審之案件，其於準備
    程序進行中，對被訴事實為有罪之陳述，經告知簡式審判程
    序之旨，並聽取檢察官及被告之意見後，本院合議庭依刑事
    訴訟法第273條之1第1項裁定進行簡式審判程序，是本案之
    證據調查，依同法第273條之2規定，不受同法第159條第1項
    、第161條之2、第161條之3、第163條之1，及第164條至第1
    70條所規定證據能力認定及調查方式之限制。
二、上揭事實，業據被告於本院審理時坦承不諱（院卷第53頁、
    第67頁、第72頁），核與證人即告訴人李○○於警詢及偵訊之
    證述情節相符（警卷第9至13頁，偵卷第25至27頁），並有
    高雄市政府警察局苓雅分局道路交通事故現場圖、道路交通
    事故調查報告表㈠、㈡-1、高雄市政府警察局道路交通事故肇
    事人自首情形紀錄表及交通事故談話紀錄表、高雄市政府警
    察局苓雅分局交通事故另一方當事人不明調查表、高雄市政
    府警察局苓雅分局舉發違反道路交通管理事件通知單、高雄
    市政府警察局苓雅分局民權路派出所受理各類案件紀錄表及
    受（處）理案件證明書、員警密錄器擷取畫面及告訴人提供
    之行車紀錄器擷取畫面、道路交通事故照片相片黏貼紀錄表
    、證號查詢汽車駕駛人紀錄表、車輛詳細資料報表、告訴人
    之110年10月28日高雄市立民生醫院診斷證明書等在卷可稽
    （警卷第15至61頁），足認被告之任意性自白與事實相符。
    本件事證明確，被告犯行堪以認定，應依法論科。
三、論罪科刑
　㈠核被告所為，係犯刑法第185條之4第1項前段之肇事致人傷害
    逃逸罪。
　㈡爰以行為人之責任為基礎，審酌被告因駕車過失致告訴人受
    傷後，因擔心自己有另案在身，未聯繫救護車到場，亦未留
    下任何足供告訴人聯繫之資訊，或採取其他足以防免告訴人
    所受傷勢進一步擴大之措施，於警方獲報到場要求被告提供
    身分證件供查驗時，佯裝要回車上拿取證件並趁機駕車逃逸
    ，動機及行為均屬可議；惟念被告終能坦承犯行，於案發後
    與告訴人達成和解並賠償新臺幣（下同）10萬元完畢，告訴
    人於偵查中撤回告訴，有和解書、告訴人於111年2月21日出
    具之撤回告訴狀各1份在卷可憑（偵卷第29至31頁），告訴
    人並於本院審理中表示和解範圍包含過失傷害跟肇事逃逸兩
    部分，都沒有打算再追究了，對於刑度也沒有意見，尊重法
    院判斷等語（院卷第54頁、第74頁），堪認被告於案發時雖
    選擇逃避責任，然嗣後已付出實際行動彌補其行為造成之損
    害，並獲得告訴人之原諒；兼衡被告於本院審理時自述○○畢
    業之智識程度、目前以○○維生、月收入0至0萬元之家庭經濟
    狀況、如臺灣高等法院被告前案紀錄表所示之前科素行等一
    切情狀，量處如主文所示之刑，並諭知易科罰金之折算標準
    。
據上論斷，應依刑事訴訟法第273條之1第1項、第299條第1項前
段，判決如主文。
本案經檢察官王清海提起公訴，檢察官陳俊秀到庭執行職務。
中　　華　　民　　國　　111 　年　　11　　月　　28　　日
                  刑事第三庭   法  官  胡家瑋
以上正本證明與原本無異。
如不服本判決應於收受送達後20日內向本院提出上訴書狀，並應
敘述具體理由；如未敘述上訴理由者，應於上訴期間屆滿後20日
內向本院補提理由書（均須按他造當事人之人數附繕本）「切勿
逕送上級法院」。
中　　華　　民　　國　　111 　年　　11　　月　　28　　日
　　　　　　　　　　　　　　　 書記官  簡雅文
附錄本件論罪科刑之法條全文：
中華民國刑法第185條之4
駕駛動力交通工具發生交通事故，致人傷害而逃逸者，處六月以
上五年以下有期徒刑；致人於死或重傷而逃逸者，處一年以上七
年以下有期徒刑。
犯前項之罪，駕駛人於發生交通事故致人死傷係無過失者，減輕
或免除其刑。